【裁判字號】    99,訴,89
【裁判日期】    990223
【裁判案由】    違反毒品危害防制條例
【裁判全文】
臺灣嘉義地方法院刑事判決                99年度訴字第89號
公  訴  人  臺灣嘉義地方法院檢察署檢察官
被      告  甲○○
上列被告因違反毒品危害防制條例案件，經檢察官提起公訴（99
年度毒偵字第37號），被告於準備程序中就被訴事實為有罪之陳
述，經本院合議庭裁定由受命法官改依簡式程序審理，判決如下
：
    主  文
甲○○施用第一級毒品，累犯，處有期徒刑捌月。
    犯罪事實
一、甲○○前因施用毒品案件，經本院以92年度毒聲字第533 號
    裁定送觀察勒戒後，認無繼續施用毒品傾向，於民國92年7
    月31日執行完畢釋放，並經臺灣嘉義地方法院檢察署檢察官
    於同日以92年度毒偵字第586 號為不起訴處分確定。又因施
    用毒品、竊盜案件，先後經本院以96年度訴字第34號、96年
    度訴字第245 號、96年度易字第239 號、96年度訴字第438
    號，各判處有期徒刑10月、3 月、7 月、4 月、8 月確定，
    上揭數罪經減刑裁定為應執行有期徒刑1 年2 月確定。復因
    施用毒品案件，經本院以96年度訴字第700 號判處有期徒刑
    8 月確定，而與上揭有期徒刑1 年2 月接續執行，於98年2
    月7日縮刑期滿執行完畢。詎其仍不知悔改，於上開觀察勒
    戒執行完畢釋放後，再基於施用第一級毒品海洛因（以下簡
    稱海洛因）之犯意，於98年10月22日晚上某時，在嘉義縣不
    詳處所，以將海洛因加水溶解後，再用針筒注射身體之方式
    ，施用海洛因1 次。嗣於98年10月24日11時10分許，為警採
    尿送驗，呈嗎啡陽性反應，始查悉上情。
二、案經嘉義縣警察局水上分局報告臺灣嘉義地方法院檢察署檢
    察官偵查起訴。
    理  由
一、本件係經被告甲○○於準備程序當庭表示認罪，而經本院裁
    定以簡式審判程序加以審理，則依據刑事訴訟法第273 條之
    2 、同法第159 條第2 項之規定，不適用傳聞法則有關限制
    證據能力之相關規定，合先敘明。
二、上揭犯罪事實，業據被告甲○○於偵查及本院審理中坦承不
    諱；又被告於98年10月24日11時25分許，經警得其同意採尿
    送驗，其結果呈嗎啡陽性（按施用海洛因後，經人體之水解
    代謝作用，會呈嗎啡陽性反應）反應等情，有臺灣科技檢驗
    股份有限公司檢驗報告（檢體編號為：水A129號）、代號與
    真實姓名對照表各1 份在卷足憑，是被告上揭自白核與事實
    相符，應堪採信。另毒品危害防制條例第20條就施用毒品者
    ，祇於「初犯」及「5 年後再犯」2 種情形，有其追訴條件
    之限制，即須於初犯經觀察、勒戒或強制戒治釋放後，5 年
    內均無施用毒品之行為，始能認其前所實施之觀察、勒戒或
    強制戒治已足遮斷毒癮，而得於5 年後再犯時，再予適用初
    犯之規定，重行觀察、勒戒等程序。倘5 年內已經再犯，被
    依法追訴處罰，縱其第3 次（或第3 次以上）施用毒品之時
    間在初犯釋放5 年以後，即與「5 年後再犯」之情形有別，
    且因已於「5 年內再犯」，顯見其再犯率甚高，原實施觀察
    、勒戒或強制戒治，已無法收其實效，而無5 年戒斷期之存
    在，自無再經觀察、勒戒及強制戒治之必要，應得逕行追訴
    處罰（最高法院97年度第5 次刑事庭會議決議參照）。本件
    被告前因施用毒品案件，經本院以92年度毒聲字第533 號裁
    定送觀察勒戒後，認無繼續施用毒品傾向，於92年7 月31日
    執行完畢釋放，其於釋放後5 年內，續因施用毒品案件，分
    別經本院以96年度訴字第34號、96年度訴字第245 號、96年
    度訴字第438 號，各判處有期徒刑10月、3 月、7 月、8 月
    確定等情，有臺灣高等法院被告前案紀錄表1 份附卷可稽。
    是被告既曾於「5 年內再犯」，且經法院判處罪刑確定，揆
    諸上開說明，本件被告施用海洛因之犯行，雖係於其前受觀
    察勒戒執行完畢釋放5 年後再犯，仍得依毒品危害防制條例
    第23條第2 項之規定，予以追訴處罰。從而，本件事證明確
    ，被告施用第一級毒品海洛因之犯行，洵堪認定，應依法論
    科。
三、查海洛因為毒品危害防制條例第2 條第2 項第1 款所定之第
    一級毒品，核被告甲○○所為，係犯毒品危害防制條例第10
    條第1 項之施用第一級毒品罪。被告施用前持有海洛因之低
    度行為，應為施用之高度行為所吸收，不另論罪。又前因施
    用毒品、竊盜案件，先後經本院以96年度訴字第34號、96年
    度訴字第245 號、96年度易字第239 號、96年度訴字第438
    號，各判處有期徒刑10月、3 月、7 月、4 月、8 月確定，
    上揭數罪經減刑裁定為應執行有期徒刑1 年2 月確定。復因
    施用毒品案件，經本院以96年度訴字第700 號判處有期徒刑
    8 月確定，而與上揭有期徒刑1 年2 月接續執行，於98年2
    月7 日縮刑期滿執行完畢等情，業如前述，並有上揭前案紀
    錄表附卷足參，其受有期徒刑之執行完畢後5 年內，故意再
    犯本件有期徒刑以上之罪，為累犯，應依刑法第47條第1 項
    之規定加重其刑。爰審酌被告素行非佳，且施用毒品後經觀
    察、勒戒，猶未知所警惕仍接連施用海洛因，並經論罪科刑
    後，進而再犯本案，足見其未徹底戒除施用毒品，惟念及施
    用毒品本質上係戕害自身健康之行為，尚未嚴重破壞社會秩
    序或侵害他人權益，及被告坦承犯行、犯後態度尚屬良好等
    一切情狀，量處如主文所示之刑，以資儆懲。
據上論斷，應依刑事訴訟法第273 條之1 第1 項、第299 條第1
項前段，毒品危害防制條例第10條第1 項，刑法第11條前段、第
47條第1 項，判決如主文。
本案經檢察官侯德人到庭執行職務。
中    華    民    國    99    年    2     月    23    日
                  刑事第一庭    法  官  張志偉
以上正本證明與原本無異。
如不服本判決應於收受判決後10日內向本院提出上訴書狀，並應
敘述具體理由；其未敘述上訴理由者，應於上訴期間屆滿後20日
內向本院補提理由書（均須按他造當事人之人數附繕本）「切勿
逕送上級法院」。
中    華    民    國    99    年    2     月    23    日
                                書記官  張子涵
附錄法條：
毒品危害防制條例第10條第1項
施用第一級毒品者，處 6 月以上 5 年以下有期徒刑。

司法院資訊處製作；財團法人民間司法改革基金會備份。
